Inventaris van het archief van de Nederlandse diplomatieke vertegenwoordiging in Slowakije, (1990) 1997-2013, (1990) 1997-2013 (1990)
Nationaal Archief, Den Haag
- Politieke Zaken (PZ), E
  - Projecten, E.07
    - Uitfasering van de Matra-projecten, 2006 - 2009; 257; omslag
  - Mensenrechten, E.08
    - Mensenrechtensituatie in (Tsjecho)Slowakije, 1992 - 1998; 258-259; 2 pakken
      - 1992 - 1996, 258; pak
      - 1996 - 1998, 259; pak
    - Contacten tussen de Hoge Commissaris inzake Nationale Minderheden van de Organisatie voor Veiligheid en Samenwerking in Europa (OVSE) M. van der Stoel en Slowakije, 1993 - 1998; 260; pak
    - Problematiek van de positie van Hongaarse minderheden in Slowakije, alsmede het informeren van de Tweede Kamer hierover, 1993 - 2007; 261-264; 4 omslagen
      - 1993 - 1996, 261; omslag
      - 1997 - 2001, 262; omslag
      - 2002 - 2003, 263; omslag
      - 2004 - 2007, 264; omslag
    - Problematiek van de positie van Roma (zigeuners) in Slowakije, 1994 - 1998; 265; pak
    - Wet- en regelgeving met betrekking tot het Slowaakse asielbeleid, 1996 - 2002; 266; omslag
    - Ambtsberichten met betrekking tot Roma, 1999 - 2001; 267; pak
    - Facultatief Protocol Kinderen in Gewapend Conflict en het Facultatief Protocol inzake Economische, Sociale en Culturele Rechten, in het kader van verdragen van de Verenigde Naties (VN), 1999 - 2003; 268; omslag
    - Totstandkoming en wijziging van terug- en overnameverdragen tussen de Benelux en Slowakije, waarin afspraken zijn opgenomen over de overname van onregelmatig binnengekomen of verblijvende personen, 2001 - 2003; 269; pak
  - Militaire aangelegenheden, E.09
    - Correspondentie met de ministeries van Buitenlandse Zaken en Economische Zaken over de stand van zaken met betrekking tot het wapentransportbeleid, 1994 - 1995; 270; omslag
    - Aangelegenheden inzake de Slowaakse defensie, 1994 - 1996; 271; omslag
    - Eventuele participatie in door de Verenigde Naties (VN) gemandateerde vredesmacht in Afghanistan, 1999 - 2001; 272; pak
    - Slowaakse overvlieg- en landingsvergunningen voor Nederlandse militaire en staatsvliegtuigen, 1999 - 2010; 273; omslag
    - Nationale outreach ronde inzake het Proliferation Security Initiative (PSI), 2003; 274; omslag
  - Ontwapening, E.10
    - Kwestie inzake het wel of niet deelnemen aan de Launching Conference of the International Code of Conduct against Ballistic Missile Proliferation (ICOC), 2002 - 2005; 275; pak
    - Demarche bij de plaatselijke autoriteiten inzake de Speciale Conferentie van Verdragspartijen van de Organisatie voor het Verbod van Chemische Wapens (OPCW), 2002 - 2007; 276-277; 2 omslagen
      - 2002, 276; omslag
      - 2007, 277; omslag
  - Organisaties, E.11
    - Europese Unie (EU), E.11.1
      - Betrekkingen van Slowakije met de Europese Unie, 1995 - 2004; 278-279; 1 pak en 1 omslag
        - 1995 - 1997, 278; pak
        - 1998 - 2004, 279; omslag
      - Nederlandse voorzitterschap van de Europese Unie (EU) en onderwerpen die tijdens dit voorzitterschap aan de orde komen, 1996 - 2005; 280-290; 8 pakken
        - Algemeen 1996, 280; pak
        - Algemeen 1996 - 1998, 281; pak
        - Toetreding van Slowakije tot de Europese Unie (EU) 2002 - 2004, 282; pak
        - Ontwikkelingssamenwerking 2003 - 2004, 283; pak
        - Bespreking van de Agenda 2007 en financiële perspectieven 2003 - 2005, 284; pak
        - Algemene notities 2004, 285; pak
        - Conferenties 2004, 286; pak
        - Activiteiten van de ambassade in het kader van het Nederlands voorzitterschap 2004 - 2005, 287; pak
        - Slowaakse deelname aan de Raad van Onderwijs, Jeugd en Cultuur 2004 - 2007, 288; omslag
        - Slowaakse deelname aan de Raad voor Concurrentievermogen (RvC) 2004 - 2012, 289; omslag
        - Beleidsberichten inzake lokaal en landen voorzitterschap van de Europese Unie 2005 - 2011, 290; omslag
      - Accession Partnership van Slowakije in het kader van de door Slowakije gewenste toetreding tot de Europese Unie (EU), 1998 - 2001; 291-292; 1 pak en 1 omslag
        - 1998, 291; pak
        - 1999 - 2001, 292; omslag
      - Het voorbereiden van de totstandkoming van de Letter of Intent en de Memorandum of Understanding van de Europese Unie (EU) met betrekking tot de samenwerking tussen Nederland en Slowakije op milieugebied, 1999 - 2003; 293; pak
      - Eventuele toetreding van Turkije tot de Europese Unie, 2003-2006; 294; pak
      - Slowaakse deelname aan de Milieuraad, 2004 - 2006; 295; pak
      - Slowaakse deelname aan de Raad van Algemene Zaken en Externe Betrekkingen (RAZEB), 2004 - 2008; 296; pak
      - Totstandkoming van verdragen en overeenkomsten inzake politiële en justitiële samenwerking door middel van Europol, 2004 - 2009; 297; pak
      - Het informeren van het Slowaakse ministerie van Buitenlandse Zaken over de implementatie van het Verdrag van Lissabon, 2007 - 2010; 298; omslag
      - Slowaakse visie op het klimaat- en energiepakket binnen de Europese Unie (EU), 2007 - 2010; 299; pak
    - Noord-Atlantische Verdragsorganisatie (NAVO), E.11.2
      - Betrekkingen tussen Slowakije en de Noord-Atlantische Verdragsorganisatie (NAVO), 1994 - 2008; 300-301; 2 pakken
        - 1994 - 1997, 300; pak
        - 2003 - 2008, 301; pak
      - Toetreding van Slowakije tot de Noord-Atlantische Verdragsorganisatie (NAVO), 1999 - 2001; 302; pak
    - Overige, E.11.3
      - Vestiging van het International Criminal Court (ICC) in Den Haag en ratificatie en implementatie van het ICC-Statuut door derde landen, 1998 - 2004; 303; pak
      - Het voorbereiden van en deelnemen aan activiteiten in het kader van de West-Europese Unie (WEU), 1999 - 2001; 304; omslag
      - Bijeenkomsten van de Organisatie voor Veiligheid en Samenwerking in Europa (OVSE), 1999 - 2002; 305; omslag
      - Hervorming van de Veiligheidsraad, 2004 - 2005; 306; omslag
      - Nederlandse kandidatuur voor het Secretarissen-Generaal (SG)-Beraad Europese Scholen, het Mensenrechtenberaad van de Verenigde Naties (VN) en de Secretaris-Generaal Energiehandvest van de Europese Unie (EU), 2005 -2006; 307; omslag
  - Protocol, E.12
    - Het zorgdragen voor het telegramverkeer vanuit het Koninklijk Huis aan de president van Slowakije, alsmede correspondentie over decoratievoorstellen en biografieën van leden van het Koninklijk Huis, 1993 - 1998; 308; omslag
    - Het behandelen van de agrémentsaanvragen van te benoemen ambassadeurs, 1994 - 2009; 309-313; 1 pak en 4 omslagen
      Nota bene: agrémentverlening: formele toestemming van de ontvangende staat om als diplomaat werkzaam tezijn
      - Scheltema, H.G. 1994 - 1998, 309-310
        - Algemeen 1994 - 1998, 309; pak
        - Bijlagen 1996 - 1997, 310; omslag
      - Soeters, H.J.W. 1997 - 2002, 311; omslag
      - Stokvis, L. 2002 - 2006, 312; omslag
      - Swartbol, R 2006 - 2009, 313; omslag
    - Het voorbereiden van het voorgenomen staatsbezoek van koningin Beatrix aan Slowakije in 2002, 1999 - 2002; 314; omslag
    - Het verstrekken van inlichtingen aan het bureau van de president van Slowakije inzake het Nederlandse decoratiestelsel, 2001 - 2006; 315; omslag
    - Het informeren van het ministerie inzake het verstrekken van Nederlandse onderscheidingen aan Slowaken, 2003 - 2008; 316; omslag
    - Het informeren van het ministerie inzake het verstrekken van Slowaakse onderscheidingen aan Nederlanders, 2003 - 2008; 317-318; 2 omslagen
      - 2003, 317; omslag
      - 2007 - 2008, 318; omslag
    - Het voorbereiden en nabeschouwen van het staatsbezoek van koningin Beatrix aan Slowakije van 21 - 23 mei 2007, 2005 - 2007; 319-326; 7 pakken en 1 omslag
      - 2005 - 2007, 319; pak
        Openbaarheid beperkt tot 01-01-2058
      - 2007, deel 1, 320; pak
      - 2007, deel 2, 321; pak
      - 2007, deel 3, 322; pak
        Nota bene: Bevat 1 tekening
      - 2007, deel 4, 323; pak
      - 2007, deel 5, 324; pak
        Nota bene: Bevat kunststof toegangspasjes
      - 2007, deel 6, 325; omslag
      - 2007, deel 7, 326; pak
    - Het informeren van het ministerie inzake diverse aangelegenheden met betrekking tot het organiseren van de viering van Koninginnedag 2010 en 2011 in Slowakije, 2010 - 2011; 327; pak
      Nota bene: Bevat CD-ROM, apart opgeborgen onder inventarisnummer 329
- Digitale dragers, F
  - CD-ROM behorende bij inventarisnummer 11, 328
  - CD-ROM behorende bij inventarisnummer 327, 329
  - Diskette behorende bij inventarisnummer 118, 330
  - DVD-R behorende bij inventarisnummer 11, 331
    Openbaarheid beperkt tot 01-01-2039